臺灣高等法院刑事裁定
110年度毒抗字第1705號
抗  告  人
即  被  告  孫佑諭


                    （另案於法務部○○○○○○○○○○○執行中）
上列抗告人即被告因違反毒品危害防制條例案件，不服臺灣新竹
地方法院110年度毒聲字第650號，中華民國110年11月10日裁定
（聲請案號：臺灣新竹地方檢察署110年度撤緩毒偵字第40號、1
10年度聲觀字第573號），提起抗告，本院裁定如下：
    主  文
抗告駁回。
    理  由
一、原裁定意旨略以：
(一)聲請意旨略以：抗告人即被告甲○○（下稱被告）前因施用毒
    品案件，經法院裁定送觀察、勒戒後，認無繼續施用毒品傾
    向，於民國96年8月29日釋放出所，並經臺灣高雄地方檢察
    署（下稱高雄地檢署）檢察官以96年度毒偵字第6016號為不
    起訴處分確定。詎其仍不知悔改，未能戒絕毒品，於前開觀
    察、勒戒執行完畢釋放3年後，基於施用第二級毒品安非他
    命之犯意，於106年11月21日上午9時21分為臺灣新竹地方檢
    察署（下稱新竹地檢署）觀護人室採尿時起回溯96小時內某
    時許，在新竹市友人住處內，以燒烤玻璃球吸食煙霧方式，
    施用第二級毒品安非他命1次。嗣於上開時間，至新竹地檢
    署觀護人室接受定期採尿送驗，結果呈安非他命陽性反應而
    查獲。前揭犯罪事實，業據被告於偵查坦承不諱，且被告為
    新竹地檢署觀護人室採尿送驗，呈安非他命陽性反應，有新
    竹地檢署受保護管束人（被告）尿液檢體監管紀錄表（尿液
    檢體編號：000000000號）、施用毒品犯受保護管束人採尿
    報到編號表（尿液檢體編號：000000000號）、台灣尖端先
    進生技醫藥股份有限公司於106年12月8日所出具濫用藥物檢
    驗報告（尿液檢體編號：000000000號）等在卷可稽，被告
    犯行堪以認定。爰依毒品危害防制條例第20條第1項（聲請
    書漏載第1項）、第3項及觀察勒戒處分執行條例第3條第1項
    規定，聲請裁定將被告送勒戒處所觀察、勒戒等語。
(二)按毒品危害防制條例於108年12月17日修正，並於109年1月1
    5日公布，依同條例第36條規定，除同條例第24條之施行日
    期，另由行政院定於110年5月1日施行外，同條例第20條、
    第23條等規定，於被告行為後之109年7月15日施行。茲就現
    行毒品危害防制條例規定適用情形說明如下：
　1.犯施用第一級、第二級毒品罪者，檢察官應聲請法院裁定觀
    察、勒戒；且觀察、勒戒等處遇執行完畢釋放後，3年後再
    犯施用第一級、第二級毒品罪者，應再啟觀察、勒戒等處遇
    程序，修正後毒品危害防制條例第20條第1項、第3項分別定
    有明文。而於該條例施行前所犯施用第一級、第二級毒品案
    件，於修正施行後，偵查中之案件，由檢察官依修正後規定
    處理之；審判中之案件，由法院或少年法院（地方法院少年
    法庭）依修正後規定處理；依修正後規定應為不起訴處分或
    不付審理之裁定者，法院或少年法院（地方法院少年法庭）
    應為免刑之判決或不付審理之裁定，該條例第35條之1第1款
    、第2款亦有明文。次由該條例第20條第3項之修正理由略謂
    ：施用毒品者具「病患性犯人」之特質，如觀察、勒戒或強
    制戒治執行完畢釋放後，3年後始再有施用毒品行為，足見
    其有戒除毒癮之可能，宜再採以觀察、勒戒方式戒除其身癮
    及以強制戒治方式戒除其心癮之措施，為能放寬觀察、勒戒
    或強制戒治制度之適用時機，以協助施用者戒除毒癮等旨，
    而第23條第2項之修正理由則為「配合修正條文第20條第3項
    規定，爰修正第2項規定」，可見該2規定彼此間確具連動關
    係，且立法者顯然有意藉由此次修法以放寬觀察、勒戒或強
    制戒治制度，當亦同時限縮對施用毒品者依法追訴處罰之範
    圍。另依第23條第2項之文義解釋，可知被告再犯（含3犯以
    上）第10條之罪，如距最近1次犯同罪經依第20條第1項、第
    2項規定令觀察、勒戒或強制戒治執行完畢釋放後3年內，固
    應依法追訴，惟如已逾3年，即應再令觀察、勒戒，且不因
    其間是否另犯該罪經起訴、判刑或執行而有不同，方足落實
    此次寬厚刑事政策之變革，且不逾越第23條第2項有關起訴
    程式要件之法條文義（最高法院109年度台上字第3098號、
    第3240號判決意旨、109年度台上大字第3826號裁定意旨可
    資參照）。
　2.修正後毒品危害防制條例第24條第1項、第2項規定「第20條
    第1項及第23條第2項之程序，於檢察官先依刑事訴訟法第25
    3條之1第1項、第253條之2第1項第4款至第6款或第8款規定
    ，為附條件之緩起訴處分時，或於少年法院（地方法院少年
    法庭）認以依少年事件處理法程序處理為適當時，不適用之
    。前項緩起訴處分，經撤銷者，檢察官應繼續偵查或起訴」
    。參酌立法理由謂，緩起訴處分是利用機構外之處遇，協助
    施用毒品者戒除毒癮，為達成戒除毒癮之目的，於撤銷緩起
    訴處分後，宜由檢察官依法繼續偵查或起訴，亦即仍有現行
    條文第20條觀察、勒戒及強制戒治制度之適用。且按毒品危
    害防制條例第24條修正施行後所定之多元附條件緩起訴處分
    ，並不限於「附命緩起訴」，且撤銷緩起訴處分後，亦應由
    檢察官依法繼續偵查或起訴，與修正前所定之「依法追訴」
    不同，則緩起訴處分之效力與曾受「觀察、勒戒或強制戒治
    」之處遇已無法等同視之。又「附命緩起訴」戒癮治療之執
    行，係以社區醫療（機構外醫療體系）處遇替代監禁式治療
    ，使施用毒品者得繼續正常家庭及社會生活，尚非集中於勒
    戒處所，受監所矯正、管理，仍難脫其「收容」或「處罰」
    外觀者，所可比擬，於機構外之戒癮治療難達其成效時，再
    施以機構內之強制處遇，亦屬循序漸進之合理矯正方式。因
    此「附命緩起訴」之被告縱使完成「戒癮治療」，難認得與
    觀察、勒戒或強制戒治「已執行完畢」之情形等同視之。倘
    其施用毒品犯行距最近1次「觀察、勒戒或強制戒治」執行
    完畢釋放後已逾3年，縱係於完成戒癮治療3年內再犯，仍應
    依修正後毒品危害防制條例第20條第1項、第2項規定進行「
    觀察、勒戒或強制戒治」程序，不得逕行起訴，有最高法院
    110年度台上字第2096號判決要旨可參，此亦為最高法院以
    徵詢方式達成之統一見解。從而，緩起訴處分經撤銷後，既
    不排除觀察、勒戒規定之適用，仍須審究被告是否曾經觀察
    、勒戒並於3年內再犯之要件。
(三)經查：　　　
  1.被告在上開時、地施用第二級毒品安非他命犯行，業經其於
    檢察事務官詢問時自白不諱（見毒偵字卷第39頁反面），而
    被告於106年11月21日上午9時21分許在新竹地檢署觀護人室
    親採封緘之尿液（尿液檢體編號：000000000號），經送台
    灣尖端先進生技醫藥股份有限公司以酵素免疫分析法（EIA
    ）、氣相層析質譜儀（GC/MS）檢驗後，呈安非他命陽性反
    應，此有新竹地檢署受保護管束人（被告）尿液檢體監管紀
    錄表（尿液檢體編號：000000000號）、施用毒品犯受保護
    管束人採尿報到編號表（尿液檢體編號：000000000號）及
    台灣尖端先進生技醫藥股份有限公司於106年12月8日出具之
    濫用藥物檢驗報告（報告序號：竹檢-9）等在卷可按（見毒
    偵字卷第2、4至5頁）。是依被告自白，佐以上開濫用藥物
    檢驗報告，被告於上開時、地施用第二級毒品安非他命犯行
    ，堪予認定。
　2.被告前因施用毒品案件，經臺灣高雄地方法院（下稱高雄地
    院）以96年度毒聲字第1103號裁定令入勒戒處所觀察、勒戒
    後，因認無繼續施用毒品傾向，於96年8月29日執行完畢釋
    放，並經高雄地檢署檢察官以96年度毒偵字第6016號為不起
    訴處分確定，有本院被告前案紀錄表在卷可查。
　3.被告前雖另因施用毒品案件，經新竹地檢署檢察官以106年
    度毒偵字第1102、1103、1104、1105、1406號為附命完成戒
    癮治療之緩起訴處分確定，緩起訴期間為自106年8月1日起
    至108年1月31日止、106年12月7日起至108年6月6日止，惟
    被告於緩起訴期間有未完成戒癮治療、精神治療、心理輔導
    或其他適當處遇措施，及違背預防再犯所為必要命令情事，
    違反刑事訴訟法第253條之2第1項第6款、第8款規定，經新
    竹地檢署檢察官以107年度撤緩字第302、299號撤銷緩起訴
    處分等情，有上開緩起訴處分書、撤銷緩起訴處分書及本院
    被告前案紀錄表等在卷可參。則被告上開附命緩起訴處分已
    遭撤銷，被告實際上未完成戒癮治療，參酌上開說明，縱使
    完成戒癮治療，亦難認為具有觀察、勒戒執行完畢之效力。
　4.被告本案施用第二級毒品犯行，固先經新竹地檢署檢察官以
    107年度毒偵字第405號為附命完成戒癮治療之緩起訴處分確
    定，緩起訴期間為自107年3月26日起至108年9月25日止，惟
    被告於緩起訴期間有未完成戒癮治療、精神治療、心理輔導
    或其他適當處遇措施，及違背預防再犯所為必要命令情事，
    違反刑事訴訟法第253條之2第1項第6款、第8款規定，經新
    竹地檢署檢察官依職權於108年1月28日以108年度撤緩字第1
    9號撤銷原緩起訴處分，並於108年3月27日以108年度撤緩毒
    偵字第88號聲請簡易判決處刑，嗣經原審法院審理後認該撤
    銷緩起訴處分書未經合法送達於被告，無法起算其再議期間
    ，因而尚未終局確定，起訴程序違背規定，於108年7月31日
    以108年度易字第513號判決公訴不受理，復經新竹地檢署檢
    察官提起上訴，嗣經本院於108年11月29日以108年度上易字
    第2188號判決上訴駁回確定等情，有上開緩起訴處分書、撤
    銷緩起訴處分書、聲請簡易判決處刑書、原審法院108年度
    易字第513號刑事判決、本院108年度上易字第2188號刑事判
    決及本院被告前案紀錄表等在卷可參。又按撤銷緩起訴處分
    ，祇須對外表示即屬有效（參司法院院字第2550號解釋）。
    又所謂「對外表示」，僅要檢察官於緩起訴期間屆滿前，就
    其撤銷緩起訴處分之內部意思決定明確表達於外部，即足當
    之，送達撤銷緩起訴處分書正本，僅屬其方法之一，如將撤
    銷緩起訴處分書意旨公告於檢察機關牌示處，自亦屬之。倘
    若公告在先，送達在後，即應以公告時為生效時。至於被告
    接受撤銷緩起訴處分書正本後，得依刑事訴訟法第256條之1
    第1項，於7日內聲請再議（108年12月17日已修正為得於10
    日內聲請再議，於109年1月15日施行）；及檢察官須俟該撤
    銷緩起訴處分確定後，始得繼續偵查或起訴，要屬另外問題
    （最高法院102年度台非字第332號判決意旨參照）。查新竹
    地檢署檢察官第1次送達撤銷緩起訴處分書並不合法，惟該
    撤銷緩起訴處分書已於108年1月31日公告，有新竹地檢署10
    8年1月31日偵查終結公告網頁資料存卷為憑，依前說明，該
    撤銷緩起訴處分係於緩起訴期間屆滿前，即已對外公告生效
    ，嗣後撤銷緩起訴處分書再於110年5月10日送達法務部○○○○
    ○○○○○○○○○○），由被告本人簽收等情，有新竹地檢署送達證
    書在卷為憑，是該撤銷緩起訴處分書已發生合法送達之效力
    ，被告於法定再議期間內並未聲請再議而確定。檢察官於撤
    銷緩起訴處分確定後之110年10月15日向原審法院聲請觀察
    、勒戒，有新竹地檢署110年10月14日竹檢永厚110撤緩毒偵
    40字第1109035993號函暨其上原審法院收文戳章在卷可稽。
    參酌上開說明，該「附命緩起訴」處分既經合法撤銷，因不
    等同曾受「觀察、勒戒或強制戒治」執行完畢之處遇，自應
    回復原緩起訴處分不存在之狀態，參以被告本案犯行，距其
    最近1次經觀察、勒戒執行完畢釋放後，已逾3年，業如上述
    ，自應再令觀察、勒戒，不因其間是否因另犯該罪，經起訴
    、判刑或執行而受影響，則檢察官聲請將被告令入勒戒處所
    觀察、勒戒，於法並無不合，應予准許，依毒品危害防制條
    例第20條第3項、第1項，觀察勒戒處分執行條例第3條第1項
    ，裁定被告令入勒戒處所觀察、勒戒等語。
二、抗告意旨略以：被告於110年5月10日已收到撤銷緩起訴處分
    書，並經原審法院判決處有期徒刑2年10月，目前在新竹監
    獄已執行2年2月，卻於110年11月24日收到觀察、勒戒裁定
    ，被告不解此裁定用意，不服該裁定提起抗告，請求開庭傳
    喚被告予以解惑云云。
三、按被告行為後，毒品危害防制條例第20條、第23條、第24條
    業經修正，並增訂第35條之1，且經總統於109年1月15日公
    布。觀諸毒品危害防制條例第36條規定，可知修正後毒品危
    害防制條例第20條、第23條、第35條之1等規定，均已自公
    布後6個月（即109年7月15日）施行，而毒品危害防制條例
    第24條亦已於110年4月15日經行政院以院臺法字第11000106
    49號令發布定自110年5月1日起施行。次按「本條例中華民
    國108年12月17日修正之條文施行前犯第10條之罪之案件，
    於修正施行後，依下列規定處理：一、偵查中之案件，由檢
    察官依修正後規定處理」，毒品危害防制條例第35條之1第1
    款定有明文。查本案繫屬原審法院日期為110年10月15日（
    見毒聲字卷第5頁），被告於本案所為施用第二級毒品犯行
    時間為106年11月21日上午9時21分許，揆諸前開說明，應逕
    適用修正施行後規定處理，先予敘明。
四、按「犯第10條之罪者，檢察官應聲請法院裁定，或少年法院
    （地方法院少年法庭）應先裁定，令被告或少年入勒戒處所
    觀察、勒戒，其期間不得逾2月」、「觀察、勒戒後，檢察
    官或少年法院（地方法院少年法庭）依據勒戒處所之陳報，
    認受觀察、勒戒人無繼續施用毒品傾向者，應即釋放，並為
    不起訴之處分或不付審理之裁定；認受觀察、勒戒人有繼續
    施用毒品傾向者，檢察官應聲請法院裁定或由少年法院（地
    方法院少年法庭）裁定令入戒治處所強制戒治，其期間為6
    個月以上，至無繼續強制戒治之必要為止。但最長不得逾1
    年」、「依前項規定為觀察、勒戒或強制戒治執行完畢釋放
    後，3年後再犯第10條之罪者，適用前2項之規定」，毒品危
    害防制條例第20條第1項、第2項、第3項分別定有明文。再
    「第20條第1項及第23條第2項之程序，於檢察官先依刑事訴
    訟法第253條之1第1項、第253條之2第1項第4款至第6款或第
    8款規定，為附條件之緩起訴處分時，或於少年法院（地方
    法院少年法庭）認以依少年事件處理法程序處理為適當時，
    不適用之」、「前項緩起訴處分，經撤銷者，檢察官應繼續
    偵查或起訴」、「刑事訴訟法第253條之2第1項第6款規定之
    緩起訴處分，其適用戒癮治療之種類、實施對象、內容、方
    式、執行醫療機構或其他機構與其他相關事項之辦法及完成
    戒癮治療之認定標準，由行政院定之」，復為毒品危害防制
    條例第24條第1項、第2項、第4項所明定。是以毒品戒癮治
    療，係政府有效減少原有施用毒品人口，預防施用毒品者為
    籌措購毒費用所衍生之刑事犯罪，以透過醫療行為之方式，
    停止對毒品之渴求與依賴，以及減少為購買及施用毒品而造
    成社會治安危害，並重建施用毒品者重返健康社會之能力所
    制訂之制度，且由法務部基於防制毒品危害之刑事政策與毒
    品危害防制條例第24條鑑於對於若干施用毒品者若僅施以徒
    刑不足以斷絕毒癮之規範本旨，乃令檢察機關與衛生福利部
    合作，由檢察官審酌個案情形，援引毒品危害防制條例第24
    條，改以緩起訴處分方式轉介毒品施用者前往醫療院所治療
    。又檢察官就個案是否依刑事訴訟法第253條之1第1項、第2
    53條之2第1項第4款至第6款或第8款規定，先對被告為附命
    完成戒癮治療之緩起訴處分，自有衡酌判斷之裁量權限，且
    此裁量權限之行使，亦應受比例原則之限制。況毒品危害防
    制條例所規定之觀察、勒戒處分，其立法意旨在幫助施用毒
    品者戒除毒癮，該處分之性質非為懲戒行為人，而係為消滅
    行為人再次施用毒品之危險性，目的在戒除行為人施用毒品
    之身癮及心癮，兼具教化與治療之目的，可謂刑罰之補充制
    度，從而毒品危害防制條例本身所規定之觀察、勒戒及強制
    戒治等保安處分，雖兼具自由刑之性質，卻有刑罰不可替代
    之教化治療作用，且觀察、勒戒既屬用以矯治、預防行為人
    反社會性格，而具社會保安功能之保安處分，當無因行為人
    主觀之個人或家庭因素而免予執行之理。
五、本院之判斷　　
(一)被告前因施用第二級毒品案件，經高雄地檢署檢察官聲請高
    雄地院以96年度毒聲字第1103號裁定送勒戒處所觀察、勒戒
    後，因無繼續施用毒品傾向，於96年8月29日釋放出所，並
    經高雄地檢署檢察官以96年度毒偵字第6016號為不起訴處分
    確定，此後被告所涉各該施用毒品犯行，固經起訴、判刑或
    執行，然均未再受觀察、勒戒或強制戒治處分等情，有高雄
    地檢署檢察官96年度毒偵字第6016號不起訴處分書及本院被
    告前案紀錄表等存卷可考。足認被告於本案所涉施用第二級
    毒品安非他命犯行，距其最近1次施用毒品經依法觀察、勒
    戒執行完畢釋放時間已逾3年，屬毒品危害防制條例第20條
    第3項所定情形，先予敘明。
(二)被告於偵查坦認曾在其新竹市友人住處以玻璃球燒烤方式施
    用第二級毒品安非他命之情（但供稱施用時間忘記了等語，
    見毒偵字卷第39至40頁）；再被告於106年11月21日上午9時
    21分許在新竹地檢署觀護人室所採集尿液經送台灣尖端先進
    生技醫藥股份有限公司以酵素免疫分析法（EIA）初步檢驗
    ，再以氣相層析質譜儀（GC/MS）確認檢驗，結果呈安非他
    命類（安非他命）陽性反應，有新竹地檢署受保護管束人（
    被告）尿液檢體監管紀錄表（尿液檢體編號：000000000）
    、施用毒品犯受保護管束人採尿報到編號表（尿液檢體編號
    ：000000000）及台灣尖端先進生技醫藥股份有限公司106年
    12月8日濫用藥物檢驗報告（報告序號：竹檢-9）等在卷可
    徵（見毒偵字卷第2、4、5頁）。而以酵素免疫分析或薄層
    定性分析等方式為初步篩檢者，固具有相當程度偽陽性之可
    能，惟如以氣相層析質譜儀（GC/MS）作為確認檢驗之方式
    ，均不致產生偽陽性反應，此為毒品檢驗學之常規，亦為法
    院辦理相關違反毒品危害防制條例案件所知悉，已具相當之
    公信力。又施用第二級毒品安非他命後可於尿液中檢出之時
    間為96小時，此為本院辦理施用毒品案件所知悉。據上，堪
    認被告於106年11月21日上午9時21分為新竹地檢署觀護人室
    採尿回溯96小時內某時許，在新竹市友人住處，以燒烤玻璃
    球吸食煙霧方式施用第二級毒品安非他命1次無訛。
(三)按撤銷緩起訴處分，祇須對外表示即屬有效。又所謂「對外
    表示」，僅要檢察官於緩起訴期間屆滿前，就其撤銷緩起訴
    處分之內部意思決定明確表達於外部，即足當之，送達撤銷
    緩起訴處分書正本，僅屬其方法之一，如將撤銷緩起訴處分
    書意旨公告於檢察機關牌示處，自亦屬之。倘若公告在先，
    送達在後，即應以公告時為生效時。至於被告接受撤銷緩起
    訴處分書正本後，得依刑事訴訟法第256條之1第1項，於7日
    內聲請再議；及檢察官須俟該撤銷緩起訴處分確定後，始得
    繼續偵查或起訴，要屬另外問題（最高法院102年度台非字
    第332號判決意旨參照）。被告本案施用第二級毒品安非他
    命犯行，前經新竹地檢署檢察官以107年度毒偵字第405號為
    附命完成戒癮治療之緩起訴處分，緩起訴期間為1年6月，嗣
    經臺灣高等檢察署（下稱高檢署）檢察長以107年度上職議
    字第3841號駁回再議確定（緩起訴期間為自107年3月26日起
    至108年9月25日止），嗣因被告在緩起訴期間內有未完成戒
    癮治療、精神治療、心理輔導或其他適當處遇措施及違背預
    防再犯所為必要命令情事，新竹地檢署檢察官遂於108年1月
    28日依刑事訴訟法第253條之3第1項第3款規定，以108年度
    撤緩字第19號依職權撤銷緩起訴處分，並以108年度撤緩毒
    偵字第88號向原審法院聲請簡易判決處刑，惟經原審法院以
    108年度易字第513號案件審理後，認上開撤銷緩起訴處分書
    未經合法送達被告，無法起算被告再議期間，起訴程序違背
    規定，而判決公訴不受理，嗣經本院以108年度上易字第218
    8號判決上訴駁回確定，此觀新竹地檢署檢察官107年度毒偵
    字第405號緩起訴處分書、高檢署107年度上職議字第3841號
    處分書（見毒偵字卷第47至48、50頁）、新竹地檢署檢察官
    108年度撤緩字第19號撤銷緩起訴處分書（見撤緩字卷第13
    頁）、108年度撤緩毒偵字第88號聲請簡易判決處刑書、原
    審法院108年度易字第513號刑事判決、本院108年度上易字
    第2188號刑事判決（見上易字卷第9至15、61至66頁）及本
    院被告前案紀錄表等自明。查上開撤銷緩起訴處分書既已於
    108年1月31日公告（見毒聲字卷第45頁），亦即該撤銷緩起
    訴處分於緩起訴期間屆滿前即已對外公告生效，且該撤銷緩
    起訴處分書於110年5月10日送達至新竹監獄，由被告本人親
    自簽收，已生合法送達效力，被告於法定再議期間內並未聲
    請再議而確定，此觀附於新竹地檢署110年度撤緩毒偵字第4
    0號卷內之送達證書亦明（業影印附本院卷內），是檢察官
    向原審法院聲請被告令入勒戒處所觀察、勒戒，顯屬有據。
(四)被告雖執前詞提起抗告，然查：
　1.被告前另因(1)施用第二級毒品案件，經新竹地檢署檢察官
    於106年7月18日以106年度毒偵字第1102、1103、1104、110
    5號為附命完成戒癮治療之緩起訴處分，緩起訴期間為1年6
    月，再經高檢署檢察長於106年8月1日以106年度上職議字第
    9646號駁回再議確定（緩起訴期間為自106年8月1日起至108
    年1月31日止），該緩起訴處分嗣經新竹地檢署檢察官於107
    年8月22日以107年度撤緩字第302號依職權撤銷緩起訴處分
    確定；(2)因施用第二級毒品案件，經新竹地檢署檢察官於1
    06年11月20日以106年度毒偵字第1406號為附命完成戒癮治
    療之緩起訴處分，緩起訴期間為1年6月，再經高檢署檢察長
    於106年12月7日以106年度上職議字第16035號駁回再議確定
    （緩起訴期間為自106年12月7日起至108年6月6日止），該
    緩起訴處分嗣經新竹地檢署檢察官於107年8月22日以107年
    度撤緩字第299號依職權撤銷緩起訴處分確定，前開(1)、(2
    )所示案件並經新竹地檢署檢察官以107年度撤緩毒偵字第19
    1、192號聲請簡易判決處刑，嗣經原審法院以107年度竹簡
    字第1145號簡易判決各處有期徒刑6月（共5罪），應執行有
    期徒刑2年4月確定等情，有新竹地檢署檢察官106年度毒偵
    字第1102、1103、1104、1105號緩起訴處分書、高檢署106
    年度上職議字第9646號處分書、新竹地檢署檢察官107年度
    撤緩字第302號撤銷緩起訴處分書、106年度毒偵字第1406號
    緩起訴處分書、高檢署106年度上職議字第16035號處分書、
    新竹地檢署檢察官107年度撤緩字第299號撤銷緩起訴處分書
    、107年度撤緩毒偵字第191、192號聲請簡易判決處刑書、
    原審法院107年度竹簡字第1145號刑事簡易判決及本院被告
    前案紀錄表等附卷可考。又被告所犯上開施用毒品案件，與
    被告所犯另案（案號為原審法院107年度竹北簡字第616號、
    107年度竹簡字第1206號）所判處有期徒刑6月、6月，嗣經
    原審法院以108年度聲字第1462號裁定應執行有期徒刑2年10
    月確定等節（其後此裁定所示7罪，與被告所犯原審法院109
    年度易字第105號判決所處有期徒刑4月，再經原審法院以11
    0年度聲字第717號裁定應執行有期徒刑3年確定），亦有原
    審法院108年度聲字第1462號刑事裁定及本院被告前案紀錄
    表等在卷可按。觀諸原審法院107年度竹簡字第1145號刑事
    簡易判決、107年度竹北簡字第616號刑事簡易判決及107年
    度竹簡字第1206號刑事簡易判決，可知被告所犯該7次施用
    第二級毒品犯行之犯罪時間，與檢察官聲請被告令入勒戒處
    所觀察、勒戒之本案犯罪時間並不相同，亦即本案與被告業
    經判處應執行有期徒刑2年10月之案件無涉，自仍應依毒品
    危害防制條例第20條第1項規定對被告裁定令入勒戒處所觀
    察、勒戒，被告上開主張，顯有誤會。
　2.據上，被告既有前述施用第二級毒品安非他命行為，則檢察
    官於斟酌被告個案情形及卷內事證後，認為不宜依刑事訴訟
    法第253條之1第1項、第253條之2第1項第4款至第6款或第8
    款等規定對被告為附命完成戒癮治療之緩起訴處分，而允宜
    向法院聲請裁定被告入勒戒處所觀察、勒戒，以達戒癮治療
    之目的，此屬檢察官行使裁量權之範疇，且此裁量並無違反
    比例原則，亦無明顯裁量怠惰或恣意濫用裁量之情事，法院
    自無自由斟酌以其他方式替代之權。又本院對於何以被告應
    令入勒戒處所觀察、勒戒之理由，業已詳敘如上，被告請求
    開庭傳喚予以解惑云云，自無必要，附此敘明。
五、綜上，原審依上開卷證資料，認被告施用第二級毒品犯行明
    確，依檢察官聲請，裁定被告送勒戒處所觀察、勒戒，核屬
    有據，被告執前詞提起抗告，為無理由，應予駁回。
據上論斷，應依刑事訴訟法第412條，裁定如主文。
中　　華　　民　　國　　111 　年　　1　　 月　　4 　　日
                  刑事第十八庭  審判長法　官  何俏美
                                      法　官  葉乃瑋
                                      法　官  黃紹紘
以上正本證明與原本無異。
不得再抗告。
                                      書記官  顏淑華
中　　華　　民　　國　　111 　年　　1 　　月　　7 　　日